臺灣士林地方法院刑事判決
110年度審原交易字第19號
公  訴  人  臺灣士林地方檢察署檢察官
被      告  楊淇淵



指定辯護人  本院公設辯護人姜惠如
上列被告因公共危險案件，經檢察官提起公訴（110年度偵字第1
6784號），因被告於準備程序中就被訴事實為有罪之陳述，經告
知簡式審判程序之旨，並聽取當事人之意見後，本院裁定改依簡
式審判程序審理，並判決如下：
　　主  文
楊淇淵犯駕駛動力交通工具而吐氣所含酒精濃度達每公升零點二
五毫克以上罪，累犯，處有期徒刑柒月。
    事實及理由
一、按除被告所犯為死刑、無期徒刑、最輕本刑為3年以上有期
    徒刑之罪或高等法院管轄第一審案件者外，於第一次審判期
    日前之準備程序進行中，被告先就被訴事實為有罪之陳述時
    ，審判長得告知被告簡式審判程序之旨，並聽取當事人、代
    理人、辯護人及輔佐人之意見後，裁定進行簡式審判程序，
    刑事訴訟法第273條之1第1項定有明文。經核本案被告楊淇
    淵所犯係死刑、無期徒刑、最輕本刑為3年以上有期徒刑以
    外之罪，其於準備程序中就被訴事實為有罪之陳述，經告知
    簡式審判程序之旨，並聽取公訴人、被告、辯護人之意見後
    ，本院爰依首揭規定，裁定進行簡式審判程序。是本案之證
    據調查，依同法第273條之2規定，不受同法第159條第1項、
    第161條之2、第161條之3、第163條之1，及第164條至170條
    所規定證據能力認定及調查方式之限制，合先敘明。
二、本案犯罪事實及證據，除證據部分應補充：「財團法人工業
    技術研究院呼氣酒精測試器檢定合格證書」、「公路監理電
    子閘門查詢結果」、「被告楊淇淵於本院民國110年11月12
    日準備程序及審理時所為之自白」外，其餘均引用檢察官起
    訴書之記載（如附件）。
三、論罪科刑
　㈠核被告所為，係犯刑法第185條之3第1項第1款吐氣所含酒精
    濃度達每公升0.25毫克以上而駕駛動力交通工具罪。
　㈡按刑法第47條第1項規定：「受徒刑之執行完畢，或一部之執
    行而赦免後，5年以內故意再犯有期徒刑以上之罪者，為累
    犯，加重本刑至二分之一。」有關累犯加重本刑部分，不生
    違反憲法一行為不二罰原則之問題。惟其不分情節，基於累
    犯者有其特別惡性及對刑罰反應力薄弱等立法理由，一律加
    重最低本刑，於不符合刑法第59條所定要件之情形下，致生
    行為人所受之刑罰超過其所應負擔罪責之個案，其人身自由
    因此遭受過苛之侵害部分，對人民受憲法第8條保障之人身
    自由所為限制，不符憲法罪刑相當原則，牴觸憲法第23條比
    例原則。於此範圍內，有關機關應自本解釋公布之日起2年
    內，依本解釋意旨修正之。於修正前，為避免發生上述罪刑
    不相當之情形，法院就該個案應依本解釋意旨，裁量是否加
    重最低本刑（司法院釋字第775號解釋意旨參照）。查：被
    告前因公共危險（酒後駕駛）案件，經臺灣桃園地方法院以
    109年度桃原交簡字第792號判決判處有期徒刑6月，併科罰
    金新臺幣（下同）10萬元確定，有期徒刑部分於110年2月9
    日易科罰金執行完畢乙情，有臺灣高等法院被告前案紀錄表
    在卷可稽，其於受上開有期徒刑執行完畢後5年內，故意再
    犯本案有期徒刑以上之罪，符合刑法第47條第1項之累犯要
    件，本院審酌被告本案所為與其前開所載構成累犯之前案均
    為酒後駕駛案件，犯罪類型、罪質及所侵害之法益均相同，
    且其於110年2月9日執行完畢後未幾旋再犯同質性之本案，
    顯未因前案刑責矯正其非行行為及強化其法治觀念，足認其
    與現行刑法所認之累犯者因有特別惡性及對刑罰反應力薄弱
    等情，而須加重本刑之立法理由相符，本院審酌上開各情，
    及揆諸前揭解釋文意旨，爰就被告本案犯行，依刑法第47條
    第1項之規定加重其刑。
　㈢爰審酌被告除前述構成累犯之公共危險前科外，曾因公共危
    險（酒後駕駛）案件，先後經臺灣板橋地方法院（已改名為
    臺灣新北地方法院）以100年度交簡字第5328號判決判處罰
    金10萬元確定，本院以102年度湖簡字第407號判決判處有期
    徒刑2月、併科罰金8萬元確定，臺灣新北地方法院以103年
    度交易字第182號判決判處有期徒刑4月確定，本院以106年
    度湖原交簡字第3號判決判處有期徒刑5月，併科罰金2萬元
    確定，本院以107年度審原交易字第20號判決判處有期徒刑6
    月確定，均已執刑完畢，有上開被告前案紀錄表附卷為憑，
    猶不知警惕，漠視政府對酒後不駕駛動力交通工具之法令宣
    導，罔顧自己生命、身體及公眾往來之安全，再犯本件公共
    危險案件，顯見其輕忽酒後駕車所可能造成之潛在性危險，
    法治觀念薄弱，所為實屬不該，衡以其犯後坦承犯行，態度
    尚可，暨考量其吐氣所含酒精濃度達每公升0.54毫克、所駕
    車種為自用小客車之犯罪情節、所生交通危害程度，及其自
    陳高中畢業之教育智識程度、目前從事水電工及雜工之工作
    、月收入不固定、已婚、尚有3名年幼子女待其扶養之家庭
    生活經濟狀況（見本院110年度審原交易字第19號卷110年11
    月12日審判筆錄第5頁）等一切情況，量處如主文所示之刑
    。
據上論斷，應依刑事訴訟法第273條之1第1項、第299條第1項前
段、第310條之2、第454條第2項，刑法第185條之3第1項第1款、
第47條第1項，刑法施行法第1條之1第1項，判決如主文。
本案經檢察官劉東昀提起公訴，由檢察官李清友到庭執行職務。
中　　華　　民　　國　　110 　年　　12　　月　　10　　日
                  刑事第九庭法  官  陳秀慧
以上正本證明與原本無異。
如不服本判決應於收受送達後20日內，向本院提出上訴書狀，並
應敘述具體理由。其未敘述上訴理由者，應於上訴期間屆滿後20
日內向本院補提理由書（均須按他造當事人之人數附繕本）「切
勿逕送上級法院」。若因疫情而遲誤不變期間，得向法院聲請回
復原狀。
                            書記官  陳建宏
中　　華　　民　　國　　110 　年　　12　　月　　10　　日
附錄本案論罪科刑法條：
中華民國刑法第185條之3
駕駛動力交通工具而有下列情形之一者，處2年以下有期徒刑，
得併科20萬元以下罰金：
一、吐氣所含酒精濃度達每公升零點二五毫克或血液中酒精濃度
達百分之零點零五以上。
二、有前款以外之其他情事足認服用酒類或其他相類之物，致不
能安全駕駛。
三、服用毒品、麻醉藥品或其他相類之物，致不能安全駕駛。
因而致人於死者，處3年以上10年以下有期徒刑；致重傷者，處
1年以上7年以下有期徒刑。
曾犯本條或陸海空軍刑法第54條之罪，經有罪判決確定或經緩起
訴處分確定，於五年內再犯第1項之罪因而致人於死者，處無期
徒刑或5年以上有期徒刑；致重傷者，處3年以上10年以下有期
徒刑。
附件
臺灣士林地方檢察署檢察官起訴書
                                    110年度偵字第16784號
　　被　　　告　楊淇淵　男　33歲（民國00年0月00日生）
　　　　　　　　　　　　住花蓮縣○○鄉○○村○○00號
　　　　　　　　　　　　居桃園市○○區○○街000巷0號5樓
　　　　　　　　　　　　國民身分證統一編號：Z000000000號
上列被告因公共危險案件，已經偵查終結，認應該提起公訴，茲
將犯罪事實及證據並所犯法條分敘如下：
　　　　犯罪事實
一、楊淇淵曾6次酒後駕車而犯公共危險罪，最後一次經臺灣桃
    園地方法院以109年度桃原交簡字第792號判決判處有期徒刑
    6月確定，於110年2月9日易科罰金執行完畢。詎仍不知悔改
    ，於110年9月9日6時許，在桃園市○○區○○街000巷0號5樓住
    處飲用酒類後，明知飲酒後已不得駕駛動力交通工具，仍於
    同日7時許，自該處駕駛車牌號碼000-0000號自用小客貨車
    上路，嗣於同日8時17分許，行經臺北市○○區○○○路0段0號前
    為警攔檢盤查，測得吐氣所含酒精濃度達每公升0.54毫克，
    因而查獲。
二、案經臺北市政府警察局士林分局報告偵辦。
　　　　證據並所犯法條
一、上開犯罪事實，業據被告楊淇淵於警詢及偵查中坦承不諱，
    復有酒精測定紀錄表及舉發違反道路交通管理事件通知單各
    1份在卷可稽，被告犯嫌堪以認定。
二、核被告所為，係犯刑法第185條之3第1項第1款之公共危險罪
    嫌。被告前有如事實欄所載之論罪科刑及執行情形，有本署
    刑案資料查註紀錄表1份附卷可稽，其於徒刑執行完畢後5年
    內，故意再犯本件有期徒刑以上之罪，為累犯，請依刑法第
    47條第1項規定加重其刑。
三、依刑事訴訟法第251條第1項提起公訴。
　　此　致
臺灣士林地方法院
中　　華　　民　　國　　110  　 年　  9  　月　 17 　日
                         檢   察   官   劉  東  昀
本件正本證明與原本無異
中　　華　　民　　國　　110 　  年　  9 　 月　 30   日
                         書   記   官   歐  順  利
所犯法條：
中華民國刑法第185條之3
駕駛動力交通工具而有下列情形之一者，處 2 年以下有期徒刑
，得併科 20 萬元以下罰金：
一、吐氣所含酒精濃度達每公升零點二五毫克或血液中酒精濃度
    達百分之零點零五以上。
二、有前款以外之其他情事足認服用酒類或其他相類之物，致不
    能安全駕駛。
三、服用毒品、麻醉藥品或其他相類之物，致不能安全駕駛。
因而致人於死者，處 3 年以上 10 年以下有期徒刑；致重傷者
，處 1 年以上 7 年以下有期徒刑。